【裁判字號】    99,訴,303
【裁判日期】    990416
【裁判案由】    毒品危害防制條例
【裁判全文】
臺灣臺北地方法院刑事判決               99年度訴字第303號
公  訴  人  臺灣臺北地方法院檢察署檢察官
被      告  甲○○
上列被告因違反毒品危害防制條例案件，經檢察官提起公訴（99
年度毒偵字第36號），本院判決如下：
    主  文
甲○○施用第一級毒品，累犯，處有期徒刑拾月，扣案海洛因（
驗餘淨重零點零壹伍捌公克）沒收銷燬，海洛因空包裝袋壹個沒
收之。
    事  實
一、(一)甲○○前因施用第一級毒品海洛因案件，經送強制戒治，
      經評定無繼續戒治之必要，而裁定停止戒治，所餘戒治期
      間付保護管束，於民國93年2月29日保護管束期間期滿，
      再經臺灣臺北地方法院檢察署檢察官於93年5月5日以93年
      度戒毒偵字第60號為不起訴處分。復因施用毒品案件，經
      本院於96年4月23日以95年度訴字第1764號判處有期徒刑7
      月（經減刑為有期徒刑3月又15日）確定，於97年1月21日
      縮短刑期執行完畢。
    (二)詎仍不知悔改，復基於施用第一級毒品海洛因（下稱海洛
      因）之犯意，於98年12月10日上午10時許採尿前26小時前
      之不詳時間、地點，以將海洛因摻入香菸點燃吸食之方式
      ，施用海洛因1次。
    (三)嗣警於同日上午10時許，在其臺北市○○○路○段45巷5號
      住處查獲，並扣得海洛因1包（淨重0.0190公克，取樣
      0.0032公克鑑析用罄，驗餘淨重0.0158公克 ）。
二、案經臺北市政府警察局中正第一分局報告臺灣臺北地方法院
    檢察署檢察官偵查起訴。
    理  由
甲、程序部分：
一、按被告以外之人於審判外之言詞或書面陳述，除法律有規定
    者外，不得作為證據。又被告以外之人於審判外之陳述，雖
    不符前4條之規定，而經當事人於審判程序同意作為證據，
    法院審酌該言詞陳述或書面陳述作成時之情況，認為適當者
    ，亦得為證據，刑事訴訟法第159條第1項、第159條之5第1
    項定有明文。
二、查臺北市政府警察局偵辦毒品案件尿液檢體委驗單、臺灣尖
    端先進生技醫藥股份有限公司99年1月4日濫用藥物檢驗報告
    、交通部民用航空局航空醫務中心98年12月18日航藥鑑字第
    0986475號毒品鑑定書各1紙，均為被告葉中村以外之人於審
    判外之書面陳述，惟被告及檢察官於本院審理時同意作為證
    據，本院揆諸前開法條規定，並審酌前開書面陳述作成時之
    情況，認為適當，自得作為證據，合先敘明。
乙、實體部分：
一、訊據被告固坦承施用摻有海洛因之香菸之事實，惟矢口否認
    有何施用第一級毒品之犯意，辯稱：友人因與其有仇，才將
    海洛因摻入香菸後給其吸食，其當時並不知道該香菸內摻有
    海洛因云云。經查：
    (一)被告於98年12月10日上午10時許採尿前26小時前之不詳時
      間、地點，以將海洛因摻入香菸內點燃吸食之方式，施用
      海洛因之事實，業據被告於本院審理時坦承不諱，其尿液
      經檢驗後，呈現「嗎啡、可待因陽性」反應，含有海洛因
      施用後之代謝物，此有臺北市政府警察局偵辦毒品案件尿
      液檢體委驗單1份、臺灣尖端先進生技醫藥股份有限公司
      99 年1月4日濫用藥物檢驗報告1紙（偵卷第40、41頁）附
      卷，又扣案白色粉末1袋經送鑑定後，含有海洛因之成分
      ，有交通部民用航空局航空醫務中心98年12月18日航藥鑑
      字第0986475號毒品鑑定書1紙（偵卷第43頁）在卷可稽，
      可以認定。
    (二)被告雖辯稱其係因不知情而施用摻有海洛因之香菸云云。
      惟查：
      1.被告前於98年12月10日警詢時供稱：最後1次是在96年
        施用海洛因（偵卷第7頁）；於98年12月10日檢察官訊
        問時供稱：最近都沒有施用海洛因，2年前從宜蘭監獄
        出監後即未再施用（偵卷第32頁）等語，是均否認其於
        查獲前曾經施用海洛因乙節。惟於本院99年3月15日準
        備程序及99年3月26日審理時，則改稱係喝酒時朋友拿
        香菸給其吸食，不知道朋友的名字，也不知道香菸中摻
        有海洛因（本院卷第24頁背面、第30頁背面）等語。是
        其前後供述，已有不同。
      2.此外，觀諸被告前案紀錄，其於86年、87間，即因肅清
        煙毒條例案件經判決確定，於92年間因施用海洛因而送
        強制戒治，再於95年間因施用海洛因經判刑，此有臺灣
        高等法院被告前案紀錄表1份在卷，由此可見，被告前
        已有數次施用海洛因之經驗，應該相當清楚吸食海洛因
        後之效力及感覺，是其所述施用摻有海洛因之香菸卻毫
        不知情乙情，實在難以想像，亦與常情不合。
      3.再者，被告雖指稱係友人為陷害其而提供摻有海洛因之
        香菸，然卻無法指出該友人之姓名、年籍，而未能提供
        任何確認該友人身份之線索。更何況海洛因為第一級毒
        品，無論吸食、轉讓或販賣均規定相當之刑度，且因係
        違禁物，在黑市裡往往需要花費相當價格始能取得，是
        其所述友人提供摻有高價海洛因之香菸，只為了陷害先
        前就有吸食海洛因經驗的被告，實在匪夷所思。
      4.何況，在被告住處客廳之床墊下，復扣得1包海洛因，
        已如前述，如果被告已長久沒有施用海洛因，何以會在
        其住處隱密之處，扣到與其施用毒品種類相合之海洛因
        等情益明。
    (三)綜上，本案事證明確，被告本件明知為海洛因而仍予施用
      之犯行，堪以認定，應依法論科。
二、(一)查海洛因屬毒品危害防制條例第2條第2項第1款所列之第
      一級毒品，核被告所為，係犯毒品危害防制條例第10條第
      1項之施用第一級毒品罪。
    (二)其持有第一級毒品進而施用，持有之低度行為為施用之高
      度行為所吸收，不另論罪。
    (三)查被告前因施用毒品案件，經本院於96年4月23日以95年
      度訴字第1764號判處有期徒刑7 月（經減刑為有期徒刑3
      月又15日）確定，於97年1月21日縮短刑期執行完畢，有
      臺灣高等法院被告前案紀錄表1份附卷可稽，其於前開有
      期徒刑執行完畢後5年內，故意再犯本件有期徒刑以上之
      罪，為累犯，應依法加重其刑。
    (四)爰審酌被告有構成累犯之前科已如前述，其前經強制戒治
      後，仍不知戒絕毒品，復一再耽溺於戕身之物，又其犯後
      矢口否認，不知悔改，態度不佳等犯罪之動機、目的、手
      段及所生之危險或損害等一切情狀，量處如主文所示之刑
      。
    (五)末查扣案之海洛因（驗餘淨重0.0158公克，原淨重0.0190
      公克－取樣0.0032公克＝0.0158公克）為第一級毒品，且
      於被告住處客廳床墊下扣得，其雖否認為其所有，惟扣得
      地點為其生活上密切使用之處所，應係其持有無疑，應予
      沒收銷燬。上開海洛因之包裝袋1個，為被告所有且供包
      裝海洛因以施用之物，亦應依法沒收。至其住處庭院扣得
      之針筒2支，業經被告否認為其所有，且與其所述摻入香
      菸內點燃施用海洛因之方式不相符合，難認即係其所有，
      因而不得沒收。
三、據上論斷，應依第299條第1項前段，毒品危害防制條例第10
    條第1項、第18條第1項前段，刑法第11條前段、第47條第1
    項、第38條第1項第2款，判決如主文。
本案經檢察官郭力菁到庭執行職務
中    華    民    國    99    年    4     月    16    日
                  刑事第十三庭  審判長法  官  許泰誠
                                      法  官  林瑋桓
                                      法  官  李貞瑩
以上正本證明與原本無異。
如不服本判決應於收受送達後10日內向本院提出上訴書狀，並應
敘述具體理由；其未敘述上訴理由者，應於上訴期間屆滿後20日
內向本院補提理由書（均須按他造當事人之人數附繕）「切勿逕
送上級法院」。
                                       書記官  陳鳳瀴
中    華    民    國    99    年      4    月    19    日
附錄本案論罪科刑法條
毒品危害防制條例第10條
施用第一級毒品者，處 6 月以上 5 年以下有期徒刑。
施用第二級毒品者，處 3 年以下有期徒刑。

司法院資訊處製作；財團法人民間司法改革基金會備份。
